

Céline Cosneau-Ampis

UX Designer

CONTACTS

c.cosneauampis@gmail.com

06.29.12.01.64

Mon LinkedIn

Mon Portfolio

Plaisir (78) - disposée à déménager

COMPÉTENCES

Recherche utilisateurs & Personaes

Carte expérience

Parcours d'utilisateurs

Architecture d'Information

Maquettage & Prototypage

Test Utilisateurs

HTML5 & CSS3

TOOLS

Adobe XD Figma Balsamiq

Marvel InVision UsaHub

Zeplin Atom GitHub

EDUCATION

Certification en UX Design avec une Spécialisation Frontend

Nov 2021 | CareerFoundry.com

1000+ heures de cours centrées sur l'apprentissage du UX Design et la réalisation de projets.

Master 2 en Business Administration

Jan 2015 - Mar 2017 | KEDGE BS Bordeaux (FR) & Suzhou (CHINA)

À PROPOS DE MOI

UX Designer avec de l'expérience en ONG, dans l'Éducation et la Santé. Capable de comprendre les réels sentiments, motivations et attentes des gens, ainsi qu'être proactive dans la résolution de problèmes. Compétente dans la création d'expériences intuitives centrées sur l'humain et en prototypage avec HTML et CSS.

EXPÉRIENCE PROFESSIONNELLE

UX Designer freelance

Londres, Bournemouth (UK) & Plaisir (FR) | Oct 2020 - Présent

J'ai crée des applications mobiles et "web responsive" dans le cadre de projets designs, de la conception au prototype (plus à venir) :

Mon Site web-Portfolio

Étude de cas Mon site web-portfolio

J'ai développé mon propre site web-portfolio en utilisant Atom & GitHub, tout en apprenant les bases de HTML, CSS and JavaScript.

ExpertsNow - Application "web responsive"

Étude de cas ExpertsNow

En suivant un processus design centré sur l'utilisateur, j'ai créé une application "web responsive". J'ai fait de la recherche, créé des prototypes, conduit des tests utilisateurs et travaillé sur le visuel.

MultiLearn - Application Mobile

← Étude de cas MultiLearn

En suivant une approche "mobile-first design", j'ai créé un application mobile après avoir fait de la recherche, créé de rapides prototypes et conduit des tests utilisateurs.

Aide-soignante à Domicile

CHCP | Morden (UK) | Nov 2019 - Sep 2020

Prodiguer des soins personnels à mes clients, m'assurer de leur confort et garantir le bon entretien de leur environnement.

Tutrice d'Anglais à domicile

Acadomia & Complétude | Yvelines (FR) | Août 2018 - Mar 2019

Donner des cours particuliers à 8 & 5 élèves (5ème à Terminale).

Coach (Éducatrice)

Life Project 4 Youth | Cebu (PH) | Fév 2017 - Fév 2018

- Organiser un programme rassemblant 15 Jeunes venant d'un environnement économiquement désavantagé.
- Agir comme consultante au sein de la micro-entreprise développée par les Jeunes du programme.
- Enseigner de l'Anglais, de l'Informatique et de la Communication.
- Guider les Jeunes individuellement, et par groupe, vers leur intégration sociale et professionnelle.